pt-BR: Dificuldade no cuidado com as plantas: Fácil; Especialista; Duro; Moderado; Outro
zh-TW: 植物養護難度: 簡單; 專家; 困難; 適中; 其他
vi: Độ khó khi chăm sóc cây: Dễ; Chuyên gia; Cứng; Vừa phải; Khác
lt-LT: Augalo priežiūros sudėtingumas: Lengvas; Ekspertas; Kietas; Vidutinės; Kita
pt-PT: Dificuldade no cuidado das plantas: Fácil; Especialista; Difícil; Moderado; Outro
es: Dificultad del cuidado de la planta: Fácil; Experto; Duro; Moderado; Otros
da: Sværhedsgrad ved plantepleje: Nem; Ekspert; Hård; Moderat; Andet
fr: Niveau d’entretien de la plante: Facile; Expert; Difficile; Modéré; Autre
ko: 식물 관리 난이도: 쉬움; 전문가; 어려움; 보통; 기타
ru: Сложность ухода за растением: Низкая; Очень высокая; Высокая; Средняя; Другая
ja: 植物の手入れの難度: 簡単; エキスパート; ハード; 中程度; その他
sk-SK: Náročnosť starostlivosti o rastliny: Ľahké; Expert; Ťažké; Stredné; Iné
ro-RO: Dificultatea îngrijirii plantelor: Ușor; Expert; Dificil; Moderat; Altele
sv: Svårighetsgrad för växtskötsel: Lätt; Expert; Hård; Måttlig; Övrigt
hu: Növénygondozási nehézségek: Könnyű; Professzionális; Nehéz; Mérsékelt; Egyéb
el: Βαθμός δυσκολίας φροντίδας φυτού: Εύκολο; Για αυθεντίες; Δύσκολο; Μέτριο; Άλλο
hr-HR: Težina njege biljaka: Lako; Stručna; Tvrdi; Umjereno; Ostalo
cs: Obtížnost péče o rostlinu: Nenáročné; Choulostivé; Náročné; Střední nároky; Jiné
nb: Vanskelighetsgrad ved plantepleie: Lett; Ekspert; Hard; Moderat; Annet
pl: Poziom trudności pielęgnacji roślin: Łatwe; Ekspert; Trudne; Umiarkowane; Pozostałe
en: Plant care difficulty: Easy; Expert; Hard; Moderate; Other
zh-CN: 植物养护的难点: 简单; 专家级; 困难; 中等; 其他
sl-SI: Težavnost pri negi rastlin: Enostavno; Zelo težko; Trdna; Zmerna; Druga
fi: Kasvien hoidon vaikeus: Helppo; Asiantuntija; Kova; Kohtalainen; Muu
nl: Moeilijkheidsgraad van plantenverzorging: Eenvoudig; Expert; Hard; Gemiddeld; Overig
th: ความยากลำบากในการดูแลต้นไม้: ง่าย; ระดับมืออาชีพ; ยาก; ปานกลาง; อื่นๆ
de: Schwierigkeit der Pflanzenpflege: Einfach; Experten; Hart; Mäßig; Sonstiges
tr: Bitki bakımı zorluğu: Kolay; Uzman; Zor; Orta; Diğer
bg-BG: Трудност при грижите за растения: Лесно; Експерт; Трудно; Умерено; Друго
it: Difficoltà nella cura della pianta: Facile; Esperto; Dura; Moderato; Altro